【裁判字號】    90,易,1422
【裁判日期】    900619
【裁判案由】    賭博
【裁判全文】
臺灣臺中地方法院刑事判決                          九十年度易字第一四二二號
    公  訴  人  臺灣臺中地方法院檢察署檢察官
    被      告  丙○○
                乙○○
                甲○○
右列被告因賭博案件，經檢察官提起公訴（九十年度偵字第四四０四號），本院判決
如左：
    主  文
丙○○共同連續意圖營利，聚眾賭博，累犯，處有期徒刑陸月，併科罰金萬元，有
期徒刑如易科罰金，罰金如易服勞役，均以佰元折算壹日。扣案之傳真機伍台、計
算機肆台、鶴仙子六合手冊壹本及簽單壹本均沒收。
乙○○共同連續意圖營利，聚眾賭博，處有期徒刑肆月，併科罰金貳萬元，有期徒刑
如易科罰金，罰金如易服勞役，均以佰元折算壹日。扣案之傳真機伍台、計算機肆
台、鶴仙子六合手冊壹本及簽單壹本均沒收。
甲○○共同連續意圖營利，聚眾賭博，處有期徒刑月，如易科罰金，以佰元折算
壹日。扣案之傳真機伍台、計算機肆台、鶴仙子六合手冊壹本及簽單壹本均沒收。
    事  實
一、丙○○前曾於民國八十八年間因賭博案件，經本院判處有期徒刑五月確定，並於
    八十八年四月八日易科罰金執行完畢，猶不知悔改，與其夫乙○○、甲○○共同
    基於意圖營利，聚眾賭博之概括犯意聯絡，由丙○○、乙○○自九十年二月初某
    日起，連續以其二人位在臺中縣太平市○○○路一五六巷三號住處，充為公眾得
    出入之賭博場所，並設置俗稱「六合彩」之簽賭站，提供該處場所招攬不特定賭
    客簽選六合彩號碼賭博財物，且自上開時間起，以每月新臺幣（下同）五千元之
    代價僱用甲○○於該處負責接聽電話、傳真、記帳及負責賭客下注簽賭等工作，
    並以甲○○之名義向中華電信股份有限公司申請（○四）00000000、（
    ○四）00000000、（○四）00000000、（○四）000000
    00、（○四）00000000號等五線電話，供參與賭博之人聯繫下賭或傳
    真之用，其簽賭方式分為港式二星、三星、四星、特別號及台式台號等五種，每
    組分別自○一至四七共四十七個號碼（俗稱港號）及自○○○至九九九號一千個
    號碼（俗稱台式），參與賭博之人，每簽選乙組號碼賭資為六十六元，以每星期
    二及星期四香港六合彩券所開出之號碼及特別號為中獎，或以該香港六合彩券所
    開出之六組號碼尾數組合成之五組號碼、或以其中第三組、第四組、第五組號碼
    中獎號碼尾號串連組合成之三位數號碼為中獎號碼，凡所簽選之號碼與該香港六
    合彩券所開出之號碼、特別號或重組號碼相同者，二星可贏得五十三倍、三星可
    贏得五百二十倍、四星七百倍、特別號二二○倍、台號則依照倍數給付之不等獎
    金，若未簽中，則賭資歸由丙○○、乙○○取得，藉此方式圖利，每期所收賭資
    約六十餘萬元，前後經營五期。嗣於九十年二月二十七日晚上八時，丙○○、乙○○、甲○○在上址為警當場查獲，並扣得丙○○所有供簽賭所用之傳真機五台
    、計算機四台、鶴仙子六合手冊一本及簽單一本。
二、案經臺中縣警察局霧峰分局報請臺灣臺中地方法院檢察署檢察官偵查起訴。
    理  由
一、右揭事實，業據被告丙○○、乙○○、甲○○於本院審理中均坦承不諱，並有當
    場查獲供簽賭所用之傳真機五台、計算機四台、鶴仙子六合手冊一本及簽單一本
    扣案足資佐證，是被告三人之自白與事實相符；又被告三人所共同經營之供不特
    定賭客簽賭之二星、三星、四星、特別號及台式台號六合彩賭博，其中獎機率與
    下注簽賭者所給付之簽賭金均不相當，渠等顯有營利之意圖甚明，另參以本件所
    查扣物品之數量，亦可見被告三人確係聚集不特定之人簽賭六合彩無訛。本件事
    證明確，被告三人犯行均堪認定。
二、查被告等人意圖營利，提供上開場所，聚眾賭博，且身兼決定勝負於偶然變數之
    賭徒身分，與其他不特定之簽賭者同在公眾得出入之場所對賭，核被告三人所為
    ，均係犯刑法第二百六十六條第一項前段之在公眾得出入之場所賭博財物罪、第
    二百六十八條之意圖營利，供給賭博場所罪及意圖營利，聚眾賭博罪。被告三人
    間有犯意聯絡及行為分擔，均為共同正犯。又被告三人所犯上開三罪，均時間緊
    接，犯罪構成要件相同，顯係基於概括之犯意反覆為之，均應依連續犯之規定論
    以一罪，並依法加重其刑。又查被告三人於當期香港六合彩開獎前多次接受簽賭
    之行為，均係當次意圖營利供給賭博場所、意圖營利聚眾賭博及在公眾得出入之
    場所賭博財物犯行之接續行為。又渠三人於每期開獎前接續行為中之意圖營利供
    給賭博場所、意圖營利聚眾賭博及在公眾得出入之場所賭博財物，均係基於一個
    賭博犯意之決定，以達成同一犯罪之各個舉動，係一行為觸犯上開三罪名，均屬
    想像競合犯，依刑法第五十五條之規定，應從情節較重之連續意圖營利聚眾賭博
    罪處斷。查被告丙○○前曾於八十八年間因賭博案件，經本院判處有期徒刑五月
    確定，並於八十八年四月八日易科罰金執行完畢，此有臺灣臺中地方法院檢察署
    刑案資料查註紀錄表在卷可按，其於五年之內再犯有期徒刑以上之本罪，係屬累
    犯，應依刑法第四十七條之規定遞加重其刑。爰審酌被告丙○○前有賭博前科，
    有上開刑案資料查註紀錄表可按，被告三人犯罪之動機、目的均僅因為圖得自身
    不法之利益、不思勤奮自勉，經營六合彩賭博，供人簽賭，以從中獲取不法利益
    ，助長社會僥倖心理，使人廢時失業，易趨於遊惰，嚴重破壞社會善良風俗及經
    濟秩序所生危害非淺，被告三人所得之利益及被告三人於犯罪後均坦承犯行、態
    度良好等一切情狀，分別量處如主文所示之刑，並就被告丙○○、乙○○部分，
    分別諭知有期徒刑易科罰金及罰金易服勞役之折算標準，及就被告甲○○部分諭
    知易科罰金之折算標準
三、扣案之傳真機五台、計算機四台、鶴仙子六合手冊一本及簽單一本均係被告丙○○所有且供被告三人共同犯罪所用之物，業據被告丙○○供明在卷，爰依刑法第
    三十八條第一項第二款之規定併予宣告沒收。至扣案之中華電信費用收據二張、
    臺灣電力公司電費收據二張、臺灣省自來水公司費用收據一張及欣林天然氣公司
    收據一張與本件被告三人賭博之犯行無涉，爰不另為沒收之諭知，附此敘明。
據上論斷，應依刑事訴訟法第二百九十九條第一項前段，刑法第二十八條、第五十六
條、第二百六十六條第一項前段、第二百六十八條第五十五條、第四十七條、第四
十一條第一項前段、第四十二條第二項、第三十八條第一項第二款，罰金罰鍰提高標
準條例第一條前段、第二條，判決如主文。
本案經檢察官簡文鎮到庭執行職務
中      華      民      國        九十      年      六    月    十九    日
                                    臺灣臺中地方法院刑事第四庭
                                        法  官  卓  進  仕
右正本證明與原本無異。
如不服本判決，應於判決送達後十日內向本院提出上訴狀，上訴於臺灣高等法院臺中
分院（須附繕本）。
                                        書記官
中      華      民      國        九十      年      六    月    十九    日
附錄本判決論罪科刑之法條：
刑法第二百六十六條第一項：
在公共場所或公眾得出入之場所賭博財物者，處一千元以下罰金。但以供人暫時娛樂
之物為賭者，不在此限。
刑法第二百六十八條：
意圖營利，供給賭博場所或聚眾賭博者，處三年以下有期徒刑，得併科三千元以下罰
金。


司法院資訊處製作；財團法人民間司法改革基金會備份。
